臺灣雲林地方法院刑事裁定
111年度聲字第176號
聲  請  人  臺灣雲林地方檢察署檢察官
受  刑  人  謝欣玫



上列聲請人因對受刑人數罪併罰有二裁判以上，聲請定其應執行
之刑（111 年度執字第525 號），本院裁定如下：
    主  文
謝欣玫所犯如附表所示之罪刑，應執行有期徒刑捌年陸月。
    理  由
一、聲請意旨略以：受刑人謝欣玫因犯毒品危害防制條例等案件
    ，先後經判決確定（如附表），符合數罪併罰之要件，應依
    刑法第53條及第51條第5 款之規定，聲請定其應執行之刑，
    爰依刑事訴訟法第477 條第1 項規定聲請裁定。
二、按裁判確定前犯數罪者，併合處罰之；數罪併罰有2 裁判以
    上者，依第51條之規定，定其應執行之刑，刑法第50條第1
    項本文、第53條分別定有明文。又數罪併罰，分別宣告其罪
    之刑，如宣告多數有期徒刑者，於各刑中之最長期以上，各
    刑合併之刑期以下，定其刑期，但不得逾30年，刑法第51條
    第5 款亦有明文。次按法律上屬於自由裁量之事項，有其外
    部性界限及內部性界限，並非概無拘束。依據法律之具體規
    定，法院應在其範圍選擇為適當之裁判者，為外部性界限；
    而法院為裁判時，應考量法律之目的，及法律秩序之理念所
    在者，為內部性界限。法院為裁判時，二者均不得有所逾越
    （最高法院80年度台非字第473 號判決意旨參照）。是數罪
    併罰，有二裁判以上，定其應執行之刑時，固屬法院自由裁
    量之事項，然仍應受前揭外部性界限及內部性界限之拘束。
三、受刑人所犯如附表所示之各罪，經法院分別判處如附表所示
    之刑，均確定在案，而其中如附表編號1 至6 所示之罪，前
    經本院以109 年度聲字第1213 號裁定定應執行有期徒刑2 
    年3 月確定；又附表編號7 至9 所示之罪，前經本院以109
    年度訴字第498 號、第634 號判決定應執行有期徒刑8 年確
    定，此有附表所示各罪之判決書、裁定、臺灣高等法院被告
    前案紀錄表在卷可憑。茲聲請人以本院為最後事實審法院，
    聲請就受刑人所犯如附表所示之各罪定其應執行刑，經核與
    前述規定及裁判要旨尚無不合，應予准許。本院依前揭法條
    規定，並按最高法院110 年度台抗大字第489 號裁定意旨，
    為保障受刑人之程序利益，於裁定前，徵詢受刑人對本件定
    應執行刑案件之意見，受刑人則具狀表示稱：無意見等語，
    此有受刑人回覆之陳述意見狀在卷可參，兼衡附表所示各罪
    之犯罪時間、罪質以及定應執行刑之限制加重原則，兼顧刑
    罰衡平之要求及矯正受刑人之目的，在未逾越內、外部界限
    之限度內，定其應執行刑如主文所示。
四、依刑事訴訟法第477 條第1 項，刑法第50條、第53條、第51
    條第5 款，裁定如主文。
中　　華　　民　　國　　111 　年　　3 　　月　　18　　日
                  刑事第八庭    法  官  陳育良
以上正本證明與原本無異。
如不服本裁定，應於裁定送達後5 日內向本院提出抗告狀（須附
繕本）。　　　　　　　　　
                                書記官  王姵珺
中　　華　　民　　國　　111 　年　　3 　　月　　21　　日
附表：【受刑人謝欣玫定應執行刑案件一覽表】
編    號            1            2           3 罪    名  施用第一級毒品 施用第一級毒品 施用第一級毒品 宣 告  刑  有期徒刑1 年 有期徒刑11月 有期徒刑9 月 犯罪日期  108 年10月2 日中午12時許 108 年12月25日凌晨0時許 109 年1 月14日凌晨0時許 偵查機關年度案號  臺灣雲林地方檢察署108年度毒偵字第1311號 臺灣雲林地方檢察署109年度毒偵字第100號、第162號 臺灣雲林地方檢察署109 年度毒偵字第100號、第162號 最後事實審 法  院 臺灣雲林地方法院 臺灣雲林地方法院 臺灣雲林地方法院  案  號 108 年度訴字第905 號 109 年度訴字第305 號 109 年度訴字第305 號  判決日 109 年1 月22日 109 年7 月13日 109 年7 月13日 確定判決 法  院 臺灣雲林地方法院 臺灣雲林地方法院 臺灣雲林地方法院  案  號 108 年度訴字第905 號 109 年度訴字第305 號 109 年度訴字第305 號  確定日 109 年3 月9 日 109 年8 月11日 109 年8 月11日 備   註    ①臺灣雲林地方檢察署109年度執字第956號 ②編號1至6已定應執行有期徒刑2年3月  ①臺灣雲林地方檢察署109年度執字第2771號 ②編號1至6已定應執行有期徒刑2年3月 ①臺灣雲林地方檢察署109年度執字第2771號 ②編號1至6已定應執行有期徒刑2年3月 

編   號              4          5           6 罪   名    施用第二級毒品 轉讓第一級毒品 轉讓第一級毒品 宣 告 刑  有期徒刑7 月 有期徒刑9 月 有期徒刑9 月 犯罪日期  109 年1 月14日凌晨0時許 108 年10月29日上午10時26分許 108 年11月26日凌晨5時許 偵查機關年度案號  臺灣雲林地方檢察署109 年度毒偵字第100號、第162號 臺灣雲林地方檢察署109 年度偵字第3214號 臺灣雲林地方檢察署109年度偵字第3214號 最後事實審 法  院 臺灣雲林地方法院 臺灣雲林地方法院 臺灣雲林地方法院   案  號 109 年度訴字第305 號 109 年度訴字第468 號 109 年度訴字第468 號  判決日 109 年7 月13日 109 年8 月10日 109 年8 月10日 確定判決 法  院 臺灣雲林地方法院 臺灣雲林地方法院  臺灣雲林地方法院   案  號 109 年度訴字第305 號 109 年度訴字第468 號 109 年度訴字第468 號  確定日 109 年8 月11日 109 年9 月8 日 109 年9 月8 日  備   註     ①臺灣雲林地方檢察署109年度執字第2771號 ②編號1至6已定應執行有期徒刑2年3月 ①臺灣雲林地方檢察署109年度執字第3063號 ②編號1至6已定應執行有期徒刑2年3月 ①臺灣雲林地方檢察署109年度執字第3063號 ②編號1至6已定應執行有期徒刑2年3月 

編   號             7           8           9 罪   名    共同販賣第一級毒品 共同販賣第二級毒品 販賣第一級毒品 宣 告 刑  有期徒刑7 年7 月 有期徒刑3 年7 月 有期徒刑7 年8 月 犯罪日期  108 年12月25日上午4 時16分稍後 108 年11月14日晚間10時54分稍後 108 年12月27日下午2 時55分稍後 偵查機關年度案號  臺灣雲林地方檢察署108年度偵字第8151號、第8152號、109年度偵字第1553號、第3080號、第4977號 臺灣雲林地方檢察署108年度偵字第8151號、第8152號、109年度偵字第1553號、第3080號、第4977號 臺灣雲林地方檢察署108年度偵字第8151號、第8152號、109年度偵字第1553號、第3080號、第4977號 最後事實審 法  院 臺灣雲林地方法院 臺灣雲林地方法院 臺灣雲林地方法院  案  號 109 年度訴字第498號、第634號 109 年度訴字第498號、第634號 109 年度訴字第498號、第634號  判決日 110 年12月30日 110 年12月30日 110 年12月30日 確定判決 法  院 臺灣雲林地方法院 臺灣雲林地方法院 臺灣雲林地方法院  案  號 109 年度訴字第498號、第634號 109 年度訴字第498號、第634號 109 年度訴字第498號、第634號  確定日 111 年1 月27日 111 年1 月27日 111 年1 月27日  備   註     ①臺灣雲林地方檢察署111年度執字第525號 ②編號7至9已定應執行有期徒刑8年 ①臺灣雲林地方檢察署111年度執字第525號 ②編號7至9已定應執行有期徒刑8年 ①臺灣雲林地方檢察署111年度執字第525號 ②編號7至9已定應執行有期徒刑8年